---
title: "construction"
output: pdf_document
---
```{r}
list.fileDesc <- list.files("../resuvou3/")

file1 <- read.delim(paste("../resuvou3/", list.fileDesc[1], sep="/"),  header=TRUE, row.names = 1)

resun <- matrix(NA, nrow = length(list.fileDesc), ncol = ncol(file1))
colnames(resun) <- colnames(file1)


#resun = NULL

for(i in 1:length(list.fileDesc)){
  file1 <- read.delim(paste("../resuvou3/", list.fileDesc[i], sep="/"),  header=TRUE, row.names = 1)
  resun[i, colnames(file1)] <- as.numeric(file1[1,])

}

rownames(resun) = gsub("trjconv_","",gsub(".pdb_superpos.pdbreslist.txt","",list.fileDesc))

write.table(resun, file="matrice_dist_1020Struct.mat", col.names = T, row.names=T, quote=FALSE, sep=";")

```


```{r}
pdb_6UPJ <- read.delim("~/Bureau/projet_long/resuvou2/6UPJ_superpos.pdbreslist.txt",  header=TRUE, row.names = 1)
pdb_5UPJ <- read.delim("~/Bureau/projet_long/resuvou2/5UPJ_superpos.pdbreslist.txt",  header=TRUE, row.names = 1)
pdb_4UPJ <- read.delim("~/Bureau/projet_long/resuvou2/4UPJ_superpos.pdbreslist.txt",  header=TRUE, row.names = 1)
pdb_3UPJ <- read.delim("~/Bureau/projet_long/resuvou2/3UPJ_superpos.pdbreslist.txt",  header=TRUE, row.names = 1)
pdb_3S45 <- read.delim("~/Bureau/projet_long/resuvou2/3S45_superpos.pdbreslist.txt",  header=TRUE, row.names = 1)
pdb_3ECG <- read.delim("~/Bureau/projet_long/resuvou2/3ECG_superpos.pdbreslist.txt",  header=TRUE, row.names = 1)
pdb_3EC0 <- read.delim("~/Bureau/projet_long/resuvou2/3EC0_superpos.pdbreslist.txt",  header=TRUE, row.names = 1)
pdb_3EBZ <- read.delim("~/Bureau/projet_long/resuvou2/3EBZ_superpos.pdbreslist.txt",  header=TRUE, row.names = 1)
pdb_2MIP <- read.delim("~/Bureau/projet_long/resuvou2/2MIP_superpos.pdbreslist.txt",  header=TRUE, row.names = 1)
pdb_2HPF <- read.delim("~/Bureau/projet_long/resuvou2/2HPF_superpos.pdbreslist.txt",  header=TRUE, row.names = 1)
pdb_2HPE <- read.delim("~/Bureau/projet_long/resuvou2/2HPE_superpos.pdbreslist.txt",  header=TRUE, row.names = 1)
pdb_1JLD <- read.delim("~/Bureau/projet_long/resuvou2/1JLD_superpos.pdbreslist.txt",  header=TRUE, row.names = 1)
pdb_1IVQ <- read.delim("~/Bureau/projet_long/resuvou2/1IVQ_superpos.pdbreslist.txt",  header=TRUE, row.names = 1)
pdb_1IVP <- read.delim("~/Bureau/projet_long/resuvou2/1IVP_superpos.pdbreslist.txt",  header=TRUE, row.names = 1)
pdb_1IDB <- read.delim("~/Bureau/projet_long/resuvou2/1IDB_superpos.pdbreslist.txt",  header=TRUE, row.names = 1)
pdb_1IDA <- read.delim("~/Bureau/projet_long/resuvou2/1IDA_superpos.pdbreslist.txt",  header=TRUE, row.names = 1)
pdb_1HSI <- read.delim("~/Bureau/projet_long/resuvou2/1HSI_superpos.pdbreslist.txt",  header=TRUE, row.names = 1)
pdb_1HSH <- read.delim("~/Bureau/projet_long/resuvou2/1HSH_superpos.pdbreslist.txt",  header=TRUE, row.names = 1)
pdb_1HII <- read.delim("~/Bureau/projet_long/resuvou2/1HII_superpos.pdbreslist.txt",  header=TRUE, row.names = 1)
```

```{r}
dim(pdb_1HII)
dim(pdb_1HSH)
dim(pdb_1HSI)
dim(pdb_1IDA)
dim(pdb_1IDB)
dim(pdb_1IVP)
dim(pdb_1IVQ)
dim(pdb_1JLD)
dim(pdb_3EBZ)
dim(pdb_3EC0)
dim(pdb_3ECG)
dim(pdb_3S45)
dim(pdb_3UPJ)
```


```{r}
#same=which((colnames(pdb_3EBZ) %in% colnames(pdb_6UPJ)))
#pdb_3EBZf=pdb_3EBZ[,same]
same=which((colnames(pdb_3ECG) %in% colnames(pdb_6UPJ)))
pdb_3ECGf=pdb_3ECG[,same]
#same=which((colnames(pdb_3EC0) %in% colnames(pdb_6UPJ)))
#pdb_3EC0f=pdb_3EC0[,same]
same=which((colnames(pdb_3S45) %in% colnames(pdb_6UPJ)))
pdb_3S45f=pdb_3S45[,same]

```

```{r}
`%not_in%` <- purrr::negate(`%in%`)
same=which((colnames(pdb_3ECG) %not_in% colnames(pdb_3UPJ)))
LISTnom= (names(pdb_6UPJ)[same])
#matrice_na<-matrix(data = NA, nrow = length(nrow(pdb_1HII)), ncol = length(LISTnom))
#colnames(matrice_na)<- LISTnom
#pdb_3UPJf=cbind(pdb_3UPJ, matrice_na)
LISTnom
```

```{r}
dim(pdb_1HII)
dim(pdb_1HSH)
dim(pdb_1HSI)
dim(pdb_1IDA)
dim(pdb_1IDB)
dim(pdb_1IVP)
dim(pdb_1IVQ)
dim(pdb_1JLD)
dim(pdb_3EBZ)
dim(pdb_3EC0)
dim(pdb_3ECGf)
dim(pdb_3S45f)
dim(pdb_5UPJ2)
```


```{r}
pdbf=rbind(pdb_1HII,pdb_1HSH, pdb_1HSI, pdb_1IDA, pdb_1IDB, pdb_1IVP, pdb_1IVQ, pdb_1JLD, pdb_2HPE, pdb_2HPF, pdb_2MIP, pdb_3EBZ, pdb_3EC0, pdb_3ECG, pdb_3S45, pdb_3UPJ, pdb_4UPJ, pdb_5UPJ, pdb_6UPJ)
```



```{r}
write.table(pdbf, "tableauresfinal.csv")
```


```{r}
resun <- read.table("~/Bureau/projet_long/analyse2/", quote="\"", comment.char="")
```

```{r}
which(is.na(resun),arr.ind=TRUE)
resun<-resun[,1:2415]
```

```{r}
coef<-function(data){
  moy<-apply(data, 2, FUN = mean)
  std<- apply(data, 2, FUN = sd)
  coefvar<- moy/std
  return(coefvar)
}
colv<-which(abs(coef(resun))>=0.001)
resu<- resun[,colv ]
dim(resu)
```

```{r}
scalcut<-scale(resu, center=TRUE, scale = TRUE)
boxplot(scalcut, las=2)
```





```{r}
scal<-scale(resu, center=TRUE, scale = TRUE)
diste<-dist(scal,method="euclidean")
distem<-data.matrix(diste)
dim.mat <- ncol(distem)
```



```{r}
lattice::levelplot(distem, xlab="", ylab="",scales=list(cex=0.5))
```



```{r}
cor_X = cor(resu)
cor_X_sansdiag = cor_X
diag(cor_X_sansdiag) = 0
corrplot::corrplot(cor_X_sansdiag[0:100,0:100], tl.cex = 0.5)
```


```{r}
cor_X_sansdiag
```


```{r}
# ++++++++++++++++++++++++++++
# flattenCorrMatrix
# ++++++++++++++++++++++++++++
# cormat : matrix of the correlation coefficients
# pmat : matrix of the correlation p-values
flattenCorrMatrix <- function(cormat, pmat) {
  ut <- upper.tri(cormat)
  data.frame(
    row = rownames(cormat)[row(cormat)[ut]],
    column = rownames(cormat)[col(cormat)[ut]],
    cor  =(cormat)[ut],
    p = pmat[ut]
    )
}

```


```{r}
library(Hmisc)
res<-rcorr(as.matrix(resu))
cormat<-flattenCorrMatrix(res$r, res$P)
```

```{r}
corinte<-which(abs(cormat$p)>=0.000001)
cormat2<- cormat[corinte,]
```

```{r}
cormat2
```

```{r}
corinte2<-which(abs(cormat2$cor)>=0.6)
cormat3<- cormat2[corinte2,]
cormat3
max(cormat$cor)
```






```{r}
hucl2=hclust(diste,method = "average")
plot(hucl2,hang = -1)
rect.hclust(hucl2, k = 4)
```

```{r}
variance=0
variance=c()
     for (k in 1:10) {
       clusters2=kmeans(resu, centers=k)
       variance=c(variance,clusters2$tot.withinss)
     }
plot(variance, type = "b")
```


```{r}
library(factoextra)
distx=as.matrix(dist(scale(resu),method="euclidean"))
factoextra::fviz_nbclust(distx, FUNcluster =hcut, 
                         method = "wss")
```



```{r}
library(FactoMineR)

resu2 <- resu
rownames(resu2) <- gsub("_superpos.pdb","", rownames(resu))


```




```{r}

library(FactoMineR)
pca.res <- PCA(resu2, graph=FALSE)
plot(pca.res, choix="var")

```

```{r}
plot(pca.res, choix="ind",max.overlaps=5)
```











```{r}
pca.res <- PCA(resu2, graph=FALSE)
plot(pca.res, choix="var", label="none")
plot(pca.res, choix="ind", label="none")
```



# etude des descripteurs de la littérature

Deux choses : 

* une forte correlation entre certains descripteurs : car se basent sur des résidus proche (49-49 et 50-50, ...)
* de faible corrélation alors qu'ils devraient décrire la même chose   
 exemple : les distances 50-50 et 25-50 sont les plus utilisées pour caractériser la conformation des flaps.
```{r}
plot(resun[,"distAB50_50"], resun[,"distA25_50"])
cor(resun[,"distAB50_50"], resun[,"distA25_50"])
```

$\rightarrow$ aucune correlation
$\rightarrow$ n'apporte la même information

$\rightarrow$ apporter une nouvelle caractérisation des flaps la plus diverse possible


# etude de nouveaux descripteurs

## calcul des descripteurs

Une description systématique de la PR2 en prenant en compte toutes les régions et pas uniquement les flaps.  
$\rightarrow$ 2415 descripteurs

Le choix des résidus pris en compte dans les descripteurs
Illustrations 


## selection des descripteurs pour classer les flaps

1. suppression des descripteurs avec variance nulle

2. Etude de la corrélation

* identifier les descripteurs qui sont fortement corrélés : 
    + ils se basent sur des résidus identiques ?   
    Travailler avec les descripteurs corrélés avec un abs(r)>0.90
```{r}
tmp <- which(cor_X_sansdiag>0.85, arr.ind=T)
couple.desc.cor <- paste(colnames(cor_X_sansdiag)[tmp[,1]], colnames(cor_X_sansdiag)[tmp[,2]], sep="-")

d1 <- colnames(cor_X_sansdiag)[tmp[,1]]
d2 <- colnames(cor_X_sansdiag)[tmp[,2]]

d2.tmp <- unlist(strsplit(d2,"_"))
d2.res2 <- as.numeric(gsub("\\.","",d2.tmp[seq(2,length(d2.tmp),2)]))
d2.res1 <- as.numeric(gsub("\\.","",gsub("[distA|distAB|distB]","",d2.tmp[seq(1,length(d2.tmp),2)])))

d1.tmp <- unlist(strsplit(d1,"_"))
d1.res2 <- as.numeric(gsub("\\.","",d1.tmp[seq(2,length(d1.tmp),2)]))
d1.res1 <- as.numeric(gsub("\\.","",gsub("[distA|distAB|distB]","",d1.tmp[seq(1,length(d1.tmp),2)])))

#distance qui ont le 1er identique
dist.supp1 <- which(d1.res1==d2.res1)

#distance qui ont le 2ème identique
dist.supp1 <- c(dist.supp1, which(d1.res2==d2.res2))

#distance qui ont le 1er et 2ème identiques
dist.supp1 <- c(dist.supp1, which(d1.res1==d2.res2))

#distance qui ont le 1er identique
dist.supp1 <- c(dist.supp1, which(d1.res2==d2.res1))

length(unique(dist.supp1))
length(couple.desc.cor)


couple.desc.cor.cons <- couple.desc.cor[-unique(dist.supp1)]

couple.38 <- grep(38, couple.desc.cor.cons)
couple.39 <- grep(39, couple.desc.cor.cons)
dist.supp2 <- unique(intersect(couple.38, couple.39))

couple.desc.cor.cons2 <- couple.desc.cor.cons[-dist.supp2]

couple.38 <- grep(50, couple.desc.cor.cons2)
couple.39 <- grep(51, couple.desc.cor.cons2)
dist.supp2 <- unique(intersect(couple.38, couple.39))

couple.desc.cor.cons3 <- couple.desc.cor.cons2[-dist.supp2]


couple.38 <- grep(52, couple.desc.cor.cons3)
couple.39 <- grep(51, couple.desc.cor.cons3)
dist.supp2 <- unique(intersect(couple.38, couple.39))

couple.desc.cor.cons4 <- couple.desc.cor.cons3[-dist.supp2]


couple.38 <- grep(52, couple.desc.cor.cons4)
couple.39 <- grep(50, couple.desc.cor.cons4)
dist.supp2 <- unique(intersect(couple.38, couple.39))

couple.desc.cor.cons5 <- couple.desc.cor.cons4[-dist.supp2]


couple.38 <- grep(49, couple.desc.cor.cons5)
couple.39 <- grep(50, couple.desc.cor.cons5)
dist.supp2 <- unique(intersect(couple.38, couple.39))

couple.desc.cor.cons6 <- couple.desc.cor.cons5[-dist.supp2]


```

    
forte correlation = résidus identique ou proche dans la séquence

$\rightarrow$ supprime les fortes correlation

`findCorrelation()`



```{r}
tmp <- which(cor_X_sansdiag<0.85, arr.ind=T)
couple.desc.cor <- paste(colnames(cor_X_sansdiag)[tmp[,1]], colnames(cor_X_sansdiag)[tmp[,2]], sep="-")



```


```{r}
library(caret)
var.Supp <- findCorrelation(cor_X_sansdiag, cutoff=0.8)
length(var.Supp)

resu2 <- resu[,-var.Supp]
dim(resu2)
```



```{r}
mat.cor2 <- cor(resu2)
hc.desc <- hclust(as.dist(1-abs(mat.cor2)), method="ward.D2" )
plot(hc.desc, labels = FALSE)
rect.hclust(hc.desc, h=0.8)

groupe <-cutree(hc.desc, h=0.8)
table(groupe)
```





```{r}
scal<-scale(resu2, center=TRUE, scale = TRUE)
diste<-dist(scal,method="euclidean")
distem<-data.matrix(diste)
dim.mat <- ncol(distem)
```


```{r}
hucl2=hclust(diste, method="ward.D2")
plot(hucl2)
rect.hclust(hucl2, h=55)
```






```{r}

```

```{r}
pca.res2 <- PCA(resu2, graph=FALSE)
plot(pca.res2, choix="var")
```

```{r}

```




```{r}

```

